臺灣桃園地方法院刑事判決　　　　　　　　　　　　九十二年度訴字第一六九號
　　公　訴　人　臺灣桃園地方法院檢察署檢察官
　　被　　　告　甲○○
右列被告因違反毒品危害防制條例案件，經檢察官提起公訴（九十二年度毒偵字第二
０六四號、第二五二六號），由本院合議庭裁定改依簡式審判程序審理，本院判決如
左：
    主  文
甲○○連續施用第一級毒品，累犯，處有期徒刑拾月。
扣案如附表編號一(1)(2)、編號二(1)(2)所示之物，均沒收銷燬；如附表編號二(3)所示之
物，均沒收。
    事  實
一、甲○○曾有竊盜、恐嚇、違反槍砲彈藥刀械管制條例及多次毒品危害防制條例等
    前科，其中於民國八十九年間，因違反槍砲彈藥刀械管制條例案件，經本院判處
    有期徒刑二月，如易科罰金，以三百元折算一日確定，於九十一年三月十五日易
    科罰金執行完畢。並曾於八十九年間及九十一年間，因違反毒品危害防制條例施
    用第二級毒品安非他命案件及施用第一級毒品海洛因、第二級毒品安非他命案件
    ，先後二次經臺灣新竹地方法院裁定送觀察勒戒後，均認無繼續施用毒品傾向，
    經臺灣新竹地方法院檢察署檢察官先後於八十九年七月十日及九十二年一月六日
    ，分別以八十九年度毒偵字第一七八０號、一五三九號及九十一年度毒偵字第一
    五二三、一五七二號為不起訴處分確定，復於九十二年間，因施用第二級毒品安
    非他命案件，經臺灣新竹地方法院裁定送強制戒治，並判處有期徒刑五月確定在
    案。竟仍不知悔改，五年以內，復基於施用第一級毒品海洛因之概括犯意，自九
    十二年六月二十七日下午五時起至同年八月十四日凌晨四時許止，在其桃園縣楊
    梅鎮○○○路八００巷一三八弄四三號二樓租屋處及新竹縣湖口鄉中勢村吳厝六
    鄰七之十五號，先後施用第一級毒品海洛因多次。嗣分別於如附表所示之時間、
    地點為警查獲，並當場分別扣得如附表所示之物。
二、案經臺北縣警察局刑警隊及新竹市警察局第二分局分別報請臺灣桃園地方法院檢
    察署檢察官偵查起訴。
    理  由
一、訊據被告甲○○對於右揭犯罪事實坦承不諱，經將被告先後於如附表所示之時間
    、地點為警查獲後，分別在新竹市警察局第二分局及臺北縣警察局刑警隊對其所
    採得之尿液送驗結果，確均呈嗎啡陽性反應，此有新竹市警察局辦理煙毒、麻醉
    藥品案尿液送驗受檢人真實姓名代號對照表暨送驗登記簿、臺北縣政府警察局偵
    辦毒品案件尿液代碼表各一份及臺灣檢驗科技股份有限公司濫用藥物尿液檢驗報
    告二份在卷可稽，此外，並有如附表編號一(1)、(2)及編號二(1)、(2)、(3)所示之物
    扣案可資佐證，足認被告上開自白與事實相符。至被告雖有於九十一年間，因違
    反毒品危害防制條例案件，經臺灣新竹地方法院檢察署檢察官提起公訴，然其於
    該案中，係犯轉讓第二級毒品安非他命、持有第一級毒品海洛因及連續施用第二
    級毒品安非他命等罪，經臺灣新竹地方法院於九十二年九月九日以九十二年訴字
    第四一七號刑事判決分別判處有期徒刑一年、八月、五月，應執行有期徒刑二年
    確定在案，與其上開連續施用第一級毒品海洛因之犯行無關，此有上開判決一份
    附卷可佐，是被告另辯稱其上開犯行業經判決確定云云，容有誤會，附此敘明。
二、被告曾於八十九年間及九十一年間，因違反毒品危害防制條例施用第二級毒品安
    非他命案件及施用第一級毒品海洛因、第二級毒品安非他命案件，先後二次經臺
    灣新竹地方法院裁定送觀察勒戒後，均認無繼續施用毒品傾向，經臺灣新竹地方
    法院檢察署檢察官先後於八十九年七月十日及九十二年一月六日，分別以八十九
    年度毒偵字第一七八０號、一五三九號及九十一年度毒偵字第一五二三、一五七
    二號為不起訴處分確定，復於九十二年間，因施用第二級毒品安非他命案件，經
    臺灣新竹地方法院裁定送強制戒治，並於九十二年九月九日以九十二年度訴字第
    四一七號刑事判決判處有期徒刑五月確定在案，此有臺灣高等法院被告全國前案
    紀錄表、上開不起訴處分書及刑事判決各一份在卷可徵，是被告前因施用毒品案
    件，經臺灣新竹地方法院檢察署檢察官先後二次為不起訴處分確定，並經新竹地
    方法院判處有期徒刑五月確定後，五年以內第四次犯毒品危害防制條第十條之罪
    等事實，均堪認定，其上開連續施用第一級毒品海洛因之犯行，事證明確，應予
    依法論處。
三、核被告所為，係違反毒品危害防制條例第十條第一項之施用第一級毒品罪。被告
    施用毒品海洛因前後持有毒品之低度行為應為施用之高度行為吸收，不另論罪。
    被告上開多次施用第一級毒品海洛因之犯行間，時間緊接，犯罪構成要件相同，
    顯係基於概括犯意反覆為之，為連續犯，應依刑法第五十六條規定，以一罪論，
    並加重其刑。又其曾有竊盜、恐嚇、違反槍砲彈藥刀械管制條例及多次毒品危害
    防制條例等前科，其中於八十九年間，因違反槍砲彈藥刀械管制條例案件，經本
    院判處有期徒刑二月，如易科罰金，以三百元折算一日確定，於九十一年三月十
    五日易科罰金執行完畢，此有臺灣高等法院被告全國前案紀錄表一份附卷可憑，
    其於有期徒刑執行完畢後，五年以內再犯本件有期徒刑以上之罪，為累犯，應依
    刑法第四十七條規定，加重其刑，並應依刑法第七十條規定，遞加重之。爰審酌
    被告犯罪之動機、前因施用毒品案件先後二次經不起訴處分及判處有期徒刑五月
    確定後，仍不知戒除，又於上開時、地連續施用第一級毒品海洛因、惟念及其施
    用毒品為自戕行為、所生危害及事後坦承犯行，犯後態度尚稱良好之態度等一切
    情狀，量處如主文所示之刑。
四、扣案如附表編號一(1)、(2)所示之物及如附表編號二(1)、(2)所示之物，經送法務部
    調查局檢驗結果，均含有第一級毒品海洛因成分，合計淨重分別為二八‧三三公
    克、二三‧０七公克及三‧六四公克、四‧三六公克，均應依毒品危害防制條例
    第十八條第一項前段規定沒收銷燬之。至扣案如附表編號一(3)所示之物，業經於
    本院審理中否認為其所有等語在卷，且無其他積極證據足以證明係被告所有之物
    ，又非違禁物，依法自無從予以宣告沒收。再扣案如附表編號二(3)所示之物，則
    均係被告所有，供其施用第一級毒品海洛因所用之物，業經被告於本院審理時坦
    承在卷，均應依刑法第三十八條第一項第二款規定併予宣告沒收。
五、按被告所犯為死刑、無期徒刑、最輕本刑三年以上有期徒刑之罪或高等法院管轄
    第一審案件以外之罪，並經被告於準備程序就被訴事實為有罪之陳述，經告知簡
    式審判程序之旨，並聽取被告及檢察官之意見後，經本院合議庭依刑事訴訟法第
    二百七十三條之一規定，裁定由受命法官獨任進行簡式審判程序審理，併予敘明
    。
據上論斷，應依刑事訴訟法第二百九十九條第一項前段，毒品危害防制條例第十條第
一項，第十八條第一項前段，刑法第十一條前段、第五十六條、第四十七條、第三十
八條第一項第二款，判決如主文。
本案經檢察官何祖舜到庭執行職務。
中      華      民      國    九十三    年      一      月      八      日
                              臺灣桃園地方法院刑事第十一庭
                                  法  官   吳麗英
右正本證明與原本無異。
如不服本判決，應於判決送達後十日內向本院提出上訴狀( 應附繕本 )，上訴於
臺灣高等法院。
                                  書記官   陳淑瓊
中      華      民      國    九十三    年      一      月      十六    日
附錄本案論罪科刑法條：
毒品危害防制條例第十條：施用第一級毒品者，處六月以上五年以下有期徒刑。
                        施用第二級毒品者，處三年以下有期徒刑。
【附表】
┌──┬──────┬──────┬──────────────────┐
│編號│查 獲 時  間│查 獲 地  點│扣         案         物          品│
├──┼──────┼──────┼─┬────────────────┤
│    │            │            │(1)│第一級毒品海洛因八包（合計淨重二│
│    │            │            │  │八‧三三公克）。                │
│    │九十二年六月│桃園縣楊梅鎮├─┼────────────────┤
│ 一 │二十七日下午│中山南路八０│  │均含第一級毒品海洛因成分之黑色膏│
│    │六時許      │０巷一三八弄│(2)│狀物八包（合計淨重二三‧０七公克│
│    │            │四三號二樓  │  │）。                            │
│    │            │            ├─┼────────────────┤
│    │            │            │(3)│杵臼一支、研磨機一台、分裝袋一百│
│    │            │            │  │個、磅秤一台、藥剷一支。        │
├──┼──────┼──────┼─┼────────────────┤
│    │            │            │(1)│第一級毒品海洛因五包（合計淨重三│
│    │            │            │  │‧六四公克）。                  │
│    │            │            ├─┼────────────────┤
│    │九十二年八月│新竹縣湖口鄉│(2)│第一級毒品海洛因四包（合計淨重四│
│ 二 │十四日下午二│中勢村吳厝六│  │‧三六公克）。                  │
│    │時三十分許  │鄰七之十五號├─┼────────────────┤
│    │            │            │  │提撥器一支、殘渣袋七個、空分裝袋│
│    │            │            │(3)│七十七個、空分裝袋二十八個、電子│
│    │            │            │  │磅秤一台、葡萄糖二包、空分裝袋四│
│    │            │            │  │個。                            │
└──┴──────┴──────┴─┴────────────────┘
